臺灣臺北地方法院刑事判決　　　　　　　95年度訴字第1849號
公　訴　人　臺灣臺北地方法院檢察署檢察官
被　　　告　甲○○
　　　　　　丁○○
共　　　同
指定辯護人　本院公設辯護人丙○○
上列被告因強盜等案件，經檢察官提起公訴（95年度偵字第1361
2號、95年度偵字第14845號），本院判決如下：
    主  文
甲○○、丁○○共同意圖為自己不法之所有，結夥三人以上，攜
帶兇器，以強暴至使不能抗拒，而取他人之物，均累犯，甲○○
處有期徒刑拾貳年，丁○○處有期徒刑拾年。扣案如附表一所示
改造手槍壹把沒收。
    事  實
一、甲○○曾因竊盜案件，經臺灣高等法院91年度上易字第1339
    號刑事判決判處有期徒刑7 月，又因毒品危害防制條例案件
    ，經臺灣板橋地方法院以90年度易字第3350號刑事判決判處
    有期徒刑6 月，分別確定在案，並經臺灣板橋地方法院以92
    年度聲字第447 號裁定定應執行有期徒刑1 年，甲○○於民
    國92年2 月7 日入監服刑，至93年2 月1 日因縮短刑期執行
    完畢出監。丁○○則因竊盜案件，經臺灣板橋地方法院以90
    年度易字第62號刑事判決判處有期徒刑6 月，又因毒品危害
    防制條例案件，經臺灣臺東地方法院以90年度易字第84號刑
    事判決判處有期徒刑4 月，分別確定在案，經臺灣板橋地方
    法院以91年度聲字第26號刑事裁定定應執行有期徒刑9 月，
    丁○○即於90年11月21日入監服刑，迄91年8 月13日縮短刑
    期執行完畢出監。
二、詎甲○○仍不知悔改，於民國95年初某日在不詳處所，自真
    實姓名年籍不詳綽號「鐵拐」之成年男子取得乙○○位於臺
    北市松山區○○○路○ 段191 巷5 號住處之側門鑰匙1 支及
    如附表一所示客觀上具有殺傷力之改造手槍1 把（含不具完
    整結構、無殺傷力之子彈2 顆），「鐵拐」並告知想去上址
    乙○○住處行搶等語，竟仍意圖供自己或他人犯罪之用，而
    未經許可持有該把改造手槍。嗣甲○○得知「鐵拐」因故死
    亡，另邀同丁○○、許鴻志（另經臺灣板橋地方法院以95年
    度訴字第2059號刑事判決判處有期徒刑10月）共同基於意圖
    為自己不法所有、結夥三人以上、攜帶兇器強盜之概括犯意
    聯絡，由甲○○攜帶如附表一所示足供兇器使用之改造手槍
    1 把及膠帶1 捲，於95年4 月10日上午8 時許，駕車搭載丁○○、許鴻志一同前往乙○○上址住處，持「鐵拐」提供之
    鑰匙1 支開啟該處側門侵入屋內後，先在廚房內強壓住外籍
    僱傭LABANIEGO DIVINA DALIGCON （下稱LABANIEGO） 之眼
    睛及嘴部，持膠帶綑綁其雙手並封住其眼部、嘴部後，帶同
    前往乙○○之主臥室；甲○○繼取出附表一所示改造手槍恫
    嚇乙○○稱：不准動、頭朝下、不可以偷看，並詢問乙○○
    家中還有何人，再以膠帶綑綁乙○○之手腳並貼住其嘴、眼
    ，至使乙○○不能抗拒，甲○○便留在乙○○臥室內翻找財
    物，而將附表一改造手槍交予許鴻志，指示許鴻志、丁○○
    至屋內他處搜尋其他人；許鴻志乃持槍與丁○○前往該2樓
    另一間臥室，見陳凱婷即向其恫稱：不要動、只是要錢，許
    鴻志以膠帶綑綁陳凱婷雙手、雙腳及嘴部，至使陳凱婷不能
    抗拒後，交由丁○○看管，許鴻志再持槍前往1 樓客廳，見
    陳嘉銘在看電視，又持槍指著陳嘉銘頭部喝令：低頭、不要
    動、趴在地上，並以膠帶反綁陳嘉銘手、腳、貼住眼睛，至
    使陳嘉銘不能抗拒後，將陳凱婷、陳嘉銘帶往乙○○臥室內
    集中留置，甲○○、許鴻志、丁○○乃分頭在該屋內各處搜
    刮如附表二所示之財物得手，繼駕駛乙○○所有車牌號碼
    BN-1 195號自用小客車離去現場，甲○○並將附表一所示改
    造手槍1 把交予許鴻志保管持有。嗣乙○○等人掙脫後，報
    警循線尋回附表二編號1 、10、11、14、15所示財物發還乙○○、陳嘉銘、陳凱婷，並於95年5 月1 日下午3 時10分許
    ，在臺北縣瓊泰路63巷21弄菜圃內，為警查獲許鴻志丟棄之
    附表一所示改造手槍1 把，再循線查獲甲○○、丁○○，始
    悉上情。
三、案經乙○○、陳嘉銘、陳凱婷訴由臺北市政府警察局松山分
    局移請臺灣臺北地方法院檢察署檢察官偵查起訴。
    理  由
壹、有罪部分
一、證據能力之判斷：
    被告甲○○、丁○○及指定辯護人對於下列各項證據方法，
    均未爭執其證據能力，並同意作為證據（見本院卷第42頁）
    ，本院審酌其作成時之情況，認為並無不適當之情事，均得
    作為證據，合先敘明。
二、認定事實所憑之證據及理由：
    上開犯罪事實，業據被告甲○○、丁○○於警詢、偵訊及本
    院審理中自白不諱（見95年度偵字第13612 號卷二第79至81
    頁、卷一第16至22頁、第23至26頁、第27至30頁、本院卷第
    42頁），共同被告許鴻志於警詢、臺灣板橋地方法院審理中
    亦坦承上情屬實（見95年度偵字第13612 號卷一第7 至15頁
    ），並據告訴人乙○○、陳嘉銘、陳凱銘3 人於警詢、偵查
    中指訴綦詳（見95年度他字第2607號卷第4 至7 頁、第8 至
    10頁、第11至13頁、第14至16頁、第17至19頁、第20至22頁
    、第115 至120 頁、第121 至122 頁、第123 至124 頁、95
    年度偵字第13612 號卷一第69至83頁、第84至89頁、第90至
    100 頁），亦有在場證人LABABIEGO 證述明確（見95年度他
    字第2607號卷第24至28頁、95年度偵字第13612 號卷一第10
    1 至107 頁），且有告訴人乙○○上址住處外所設監視器翻
    拍照片共16張在卷可稽（見95年度他字第2607號卷第42至49
    頁），又經警尋回附表二編號1 、10、11、14、15所示財物
    已據告訴人乙○○、陳嘉銘、陳凱婷領回無誤，有贓物認領
    保管單3 份及照片8 張足憑（見95年度偵字第13612 號卷一
    第129 至143 頁），而另案被告許鴻志案件中扣案如附表一
    所示改造手槍1 支經送請內政部警政署刑事警察局以性能檢
    驗法鑑驗結果，認係仿FN廠1910型半自動手槍製造，換裝土
    造金屬槍管改造而成，機械性能良好，可發射適用之子彈，
    應係具有殺傷力之改造手槍，則有該局95年5 月25日刑鑑字
    第0950064004號槍彈鑑定書影本在卷可稽（見95年度偵字第
    13612 號卷二第41至44頁），復有該把改造手槍及不具殺傷
    力之子彈2 顆扣案可佐（見臺灣板橋地方法院95年度訴字第
    2059號案件借調之外放證物）。是被告甲○○、丁○○任意
    性之自白，有相當證據足資佐證，可以採信。綜上，本案事
    證明確，被告甲○○先持有附表一所示改造手槍1 把，繼與
    被告丁○○及另案被告許鴻志共同攜帶如附表一所示改造手
    槍1 把、結夥三人，前往乙○○上址住處強盜乙○○、陳嘉
    銘、陳凱婷3 人財物等犯行，洵堪認定，應予依法論罪科刑
    。
三、論罪科刑之依據：
  (一)查被告甲○○、丁○○行為後，刑法於94年1 月7 日修正通
    過，於94年2 月2 日公布，於95年7 月1 日施行，其中修正
    刑法第2 條、第28條、第47條、第55條等規定。按行為後法
    律有變更者，適用行為時之法律，但行為後之法律有利於行
    為人者，適用最有利於行為人之法律，現行刑法第2 條第1
    項訂有明文。此條規定乃與刑法第1 條罪刑法定主義契合，
    而貫徹法律禁止溯及既往原則，係規範行為後法律變更所生
    新舊法律比較適用之準據法，是刑法第2 條本身雖經修正，
    但刑法第2 條既屬適用法律之準據法，本身尚無比較新舊法
    之問題，應一律適用裁判時之現行刑法第2 條規定以決定適
    用之刑罰法律，先予辨明。又以本次刑法修正之比較新舊法
    ，應就罪刑有關之共犯、未遂犯、想像競合犯、牽連犯、連
    續犯、結合犯，以及累犯加重、自首減輕暨其他法定加減原
    因（如身分加減）與加減例等一切情形，綜其全部罪刑之結
    果而為比較，而從刑附屬於主刑，除法律有特別規定者外，
    依主刑所適用之法律，最高法院95年5 月23日著有95年度第
    8 次刑庭會議決議可資參照。嗣最高法院於95年11月7 日95
    年度第21次刑事庭會議再著有決議認為，前揭決議係就「刑
    法94年修正施行後之法律比較適用決議」，而刑法第2 條係
    規範行為後「法律變更」所生新舊法比較適用之準據法，故
    如新舊法處罰之輕重相同，即無比較適用之問題，非此條所
    指之法律有變更，應依一般法律適用原則，適用裁判時法，
    例如：修正後刑法第55條就想像競合犯部分增加但書關於科
    刑之限制，為法理之明文化，而修正後刑法第59條則為法院
    就酌減審認標準見解之明文化，均非法律變更，其餘為純文
    字修正者，更應同此。經查：
  (1)刑法第28條共犯之規定，於94年2 月2 日修正公布前之規定
    為：「二人以上共同實施犯罪之行為者，皆為正犯」，修正
    施行後之規定則為：「二人以上共同實行犯罪之行為者，皆
    為正犯」，僅屬文字修正，揆諸本條之修正理由係為釐清陰
    謀共同正犯、預備共同正犯、共謀共同正犯是否合乎本條規
    定之正犯要件。而本案被告甲○○、丁○○與另案被告許鴻
    志共同強盜犯行，既屬實行犯罪行為之正犯，則毋論適用修
    正前或後之刑法第28條規定論擬，均無不利於被告，揆諸前
    揭最高法院95年度第21次刑事庭會議決議之意旨，應逕適用
    修正後刑法第28條規定，而無比較新舊法之必要。
  (2)再按被告甲○○行為後，刑法第55條後段之牽連犯規定亦於
    94 年2月2 日修正公布刪除，是於新法修正施行後，被告所
    為持有改造手槍犯行及強盜犯行，即須分論併罰。比較新舊
    法之規定，修正後之規定對於被告甲○○較為不利，依刑法
    第2 條第1 項之規定，自應適用行為時且較有利於被告甲○○之法律，即修正前刑法第55條後段之規定，從較重之一罪
    予以論處。至於同條前段關於想像競合犯之規定，則未修正
    ，參諸最高法院95年度第21次刑事庭會議決議，本件就想像
    競合犯部分之論擬，隨同適用修正前刑法第55條即可，而無
    比較新舊法之必要。
  (3)而被告二人於前次徒刑之執行完畢後，5 年以內故意再犯本
    件有期徒刑以上之罪，不論依修正前之刑法第47條或修正後
    之刑法第47條第1 項之規定，均構成累犯，是對被告二人而
    言並無有利或不利之情形，故應逕依修正後刑法第47條第1
    項規定，論以累犯，並加重其刑。
  (4)經綜合上述各條文修正前、後之比較，揆諸前揭最高法院決
    議2 則及修正後刑法第2 條第1 項前段、後段規定之「從舊
    、從輕」原則，除刑法第28、47條，應直接適用修正後之規
    定外，關於牽連犯等項，則應適用被告甲○○行為時之法律
    ，即修正前刑法之相關規定，予以論處。
  (二)查附表一所示改造手槍1 支，具殺傷力，又屬金屬材質之硬
    物，客觀上足對人之生命、身體、安全造成危害，顯屬兇器
    ，故核被告甲○○、丁○○共同攜帶該把改造手槍以強暴、
    脅迫方式取得附表二所示財物，係犯刑法第330 條第1 項結
    夥三人以上攜帶兇器強盜罪；又被告甲○○明知「鐵拐」有
    犯罪意圖，仍自95年初某日起持有附表一所示改造手槍之行
    為，則犯槍砲彈藥刀械管制條例第8 條第4 項未經許可持有
    可發射子彈具有殺傷力之改造手槍罪。被告甲○○、丁○○
    與另案被告許鴻志就加重強盜犯行，有犯意聯絡及行為分擔
    ，為共同正犯。且渠等以一加重強盜犯行，同時侵害告訴人
    乙○○、陳嘉銘、陳凱婷3 人之財產法益，屬想像競合犯，
    應依修正前刑法第55條規定，論以一罪。又被告甲○○所犯
    上開2 罪，有方法、目的之牽連關係，應依修正前刑法第55
    條關於牽連犯之規定，從一重論以加重強盜罪處斷。被告甲○○曾因竊盜案件，經臺灣高等法院以91年度上易字第1339
    號刑事判決判處有期徒刑7 月，又因毒品危害防制條例案件
    ，經臺灣板橋地方法院以90年度易字第3350號刑事判決判處
    有期徒刑6 月，分別確定在案，並經臺灣板橋地方法院以92
    年度聲字第447 號裁定定應執行有期徒刑1 年，甲○○於92
    年2 月7 日入監服刑，至93年2 月1 日因縮短刑期執行完畢
    出監；被告丁○○則因竊盜案件，經臺灣板橋地方法院以90
    年度易字第62號刑事判決判處有期徒刑6 月，又因毒品危害
    防制條例案件，經臺灣臺東地方法院以90年度易字第84號刑
    事判決判處有期徒刑4 月，分別確定在案，經臺灣板橋地方
    法院以91年度聲字第26號刑事裁定定應執行有期徒刑9 月，
    丁○○即於90年11月21日入監服刑，迄91年8 月13日縮短刑
    期執行完畢出監等情，有臺灣高等法院被告前案紀錄表各1
    份在卷足徵（見本院卷第98至121 頁），是被告二人於前次
    徒刑之執行完畢後，故意再犯本件有期徒刑以上之罪，為累
    犯，均應依修正後刑法第47條第1 項規定，依法加重其刑。
    爰審酌被告甲○○意圖犯罪而持有附表一所示改造手槍，嗣
    因「鐵拐」死亡，竟起意夥同被告丁○○及另案被告許鴻志
    侵入住宅、以強暴、脅迫方式強取財物，不僅造成告訴人乙○○、陳嘉銘、陳凱婷有如附表二所示之財物損害合計逾50
    餘萬元，且危害渠等及外籍勞工LABABIEGO 之人身安全甚鉅
    ，嚴重敗壞社會治安，惟被告甲○○、丁○○犯罪後，尚能
    坦承全部犯行不諱等一切情狀，分別量處被告甲○○有期徒
    刑12年，被告丁○○有期徒刑10年，以示懲儆。末查，另案
    扣案如附表一所示改造手槍1 把，因屬槍砲彈藥刀械管制條
    例第8 條所定其他可發射子彈具有殺傷力之改造手槍，業如
    前述，係違禁物，爰依修正前刑法第38條第1 項第1 款之規
    定，不問屬於被告甲○○、丁○○與否，逕併予宣告沒收之
    。
貳、退回併辦部分
一、臺灣基隆地方法院檢察署檢察官移送併辦意旨略以：被告甲○○明知可發射金屬或子彈具有殺傷力之手槍及子彈，係槍
    砲彈藥刀械管制條例所列管，非經中央主管機關許可，不得
    持有，竟於民國95年4 月某日，在黃淑貞（已歿）位於臺北
    縣淡水鎮○○路租屋處，向黃淑貞取得業經換裝土造金屬槍
    管、可發射子彈具有殺傷力、仿BERETTA 廠M9型半自動手槍
    製造之改造手槍1 支（含彈匣1 個，槍枝管制編號：000000
    0000）、具有殺傷力之制式子彈10顆及具有殺傷力之土造子
    彈13顆，將之藏放在其使用之車牌號碼1292-EJ 號自用小客
    車內而持有。嗣於95年11月5 日下午2 時許，其將上開改造
    手槍1 支藏於腰際，與其女友王淑貞自基隆市○○區○○路
    165 號，搭乘車牌號碼576-NF號計程車，於95年11月5 日下
    午2 時37分許，在基隆市○○區○○路155 號前為警攔停，
    甲○○見狀立即下車，往基隆市○○區○○路155 號地下停
    車場方向逃跑，並取出上開改造手槍1 支朝自己後腦射擊1
    發，隨即為警員撲倒制伏，警員將甲○○送基隆長庚醫院急
    救，並自上開改造手槍中，取出子彈5 顆（另1 顆已擊發）
    ，在甲○○背包中，起出黃國峰之駕照1 張、手槍槍套1 只
    、海洛因1 包、安非他命1 包及海洛因殘渣袋1 只，復由基
    隆長庚醫院急診室護士，自甲○○外褲右前口袋取出子彈9
    顆，嗣經甲○○同意搜索，在其使用之車牌號碼1292-EJ 號
    自用小客車內，起出土造子彈10顆、子彈半成品46顆、子彈
    彈殼12顆、子彈彈頭19顆、釘槍火藥80粒、手槍底火187 粒
    、起跑槍火藥75粒、子彈空盒1 盒、鑽石沙輪機1 組、鑽頭
    4 支、裝子彈罐頭1 罐、電動鑽頭1 組、桌上型固定夾座1
    座、黑色休閒帽1 頂、螺絲起子及開鎖工具4 支，因認被告
    甲○○另涉犯槍砲彈藥刀械管制條例第8 條第4 項未經許可
    持有改造手槍罪嫌及同條例第12條第4 項未經許可持有子彈
    罪嫌。
二、惟查被告甲○○於偵訊中供稱上開槍、彈之來源為：「（問
    ：手槍及子彈何來？）是我之前的女友黃淑貞給我的」、「
    在95年4 、5 月在淡水淡金路他租的地方拿給我的」、「（
    問：你是否還有藏槍及其他槍枝？）沒有」（見95年度偵字
    第5015號卷第139 、140 、141 頁），而被告甲○○持有本
    案如附表一所示之改造手槍，僅至95年4 月10日強盜後即轉
    交由另案被告許鴻志保管持有為止，因此，被告甲○○將附
    表一所示改造手槍轉交另案被告許鴻志而結束持有後，始因
    其友人黃淑貞再交付上開槍、彈，乃另行起意持有另把手槍
    及子彈，從而，實難認為被告係基於概括犯意而先後持有本
    案附表一改造手槍及併辦卷附之改造手槍及子彈。
三、綜上，臺灣基隆地方法院檢察署檢察官移送併案部分，與起
    訴被告持有改造手槍之犯行，核無連續犯之裁判上一罪關係
    可言，本院不得逕予審理，應退回由檢察官另為適法之處理
    ，附此敘明。
據上論斷，應依刑事訴訟法第299 第1 項前段，槍砲彈藥刀械管
制條例第8 條第4 項，94年2 月2 日修正後刑法第2 條第1 項前
段、第11條前段、第28條、第47條第1 項，刑法第330 條第1 項
，94年2 月2 日修正前刑法第55條、第38條第1 項第1 款，判決
如主文。
本案經檢察官於知慶到庭執行職務。
中　　華　　民　　國　　96　　年　　4 　　月　　3 　　日
　　　　　　　　　刑事第六庭審判長  法　官　周占春
                                    法  官  趙子榮
                                    法  官  林晏如
如不服本判決，應於判決送達後10日內向本院提出上訴狀（應抄
附繕本）。告訴人或被害人如對於本判決不服者，應具備理由請
求檢察官上訴，其上訴期間之計算係以檢察官收受判決正本之日
期為準。
附錄本案論罪科刑法條全文：
槍砲彈藥刀械管制條例第8條
未經許可，製造、販賣或運輸鋼筆槍、瓦斯槍、麻醉槍、獵槍、
空氣槍或第4 條第1 項第1 款所定其他可發射金屬或子彈具有殺
傷力之各式槍砲者，處無期徒刑或5 年以上有期徒刑，併科新臺
幣1 千萬元以下罰金。
未經許可，轉讓、出租或出借前項所列槍枝者，處 5 年以上有期
徒刑，併科新臺幣 1 千萬元以下罰金。
意圖供自己或他人犯罪之用，而犯前二項之罪者，處無期徒刑或
7 年以上有期徒刑，併科新臺幣1 千萬元以下罰金。
未經許可，持有、寄藏或意圖販賣而陳列第1 項所列槍枝者，處
3 年以上10年以下有期徒刑，併科新臺幣700 萬元以下罰金。
第1 項至第3 項之未遂犯罰之。
中華民國刑法第330條
犯強盜罪而有第 321 條第 1 項各款情形之一者，處 7 年以上有
期徒刑。
前項之未遂犯罰之。
中華民國刑法第328條
意圖為自己或第三人不法之所有，以強暴、脅迫、藥劑、催眠術
或他法，至使不能抗拒，而取他人之物或使其交付者，為強盜罪
，處5 年以上有期徒刑。
以前項方法得財產上不法之利益或使第三人得之者，亦同。
犯強盜罪因而致人於死者，處死刑、無期徒刑或10年以上有期徒
刑；致重傷者，處無期徒刑或7 年以上有期徒刑。
第 1 項及第 2 項之未遂犯罰之。
預備犯強盜罪者，處1 年以下有期徒刑、拘役或3 千元以下罰金
。
中華民國刑法第321條
犯竊盜罪而有左列情形之一者，處 6 月以上、 5 年以下有期徒
刑：
一  於夜間侵入住宅或有人居住之建築物、船艦或隱匿其內而犯
    之者。
二  毀越門扇、牆垣或其他安全設備而犯之者。
三  攜帶兇器而犯之者。
四  結夥三人以上而犯之者。
五  乘火災、水災或其他災害之際而犯之者。
六  在車站或埠頭而犯之者。
前項之未遂犯罰之。
附表一：
 ┌──────┬───────────────────────┐
 │槍枝管制編號│   鑑          定          結          果     │
 ├──────┼───────────────────────┤
 │0000000000  │係由仿FN廠1910型半自動手槍製造而成之槍枝，換裝│
 │            │土造金屬槍管改造而成，具有殺傷力。            │
 └──────┴───────────────────────┘
附表二：
 ┌──┬────────────┬──────┬─────┬───┬───┐
 │編號│ 物    品    名    稱   │  數   量   │  價  值  │所有人│備  考│
 │    │                        │            │（新臺幣）│      │      │
 ├──┼────────────┼──────┼─────┼───┼───┤
 │ １ │NOKIA 等廠牌行動電話    │4 支        │（不詳）  │乙○○│已領回│
 ├──┼────────────┼──────┼─────┼───┼───┤
 │ ２ │勞力士廠牌女用手錶（型號│1 只        │35萬元    │乙○○│      │
 │    │440W314449號）          │            │          │      │      │
 ├──┼────────────┼──────┼─────┼───┼───┤
 │ ３ │3克拉紅寶石戒指         │1 只        │（不詳）  │乙○○│      │
 ├──┼────────────┼──────┼─────┼───┼───┤
 │ ４ │藍寶石戒指              │1 只        │5 萬元    │乙○○│      │
 ├──┼────────────┼──────┼─────┼───┼───┤
 │ ５ │翡翠戒指                │2 只        │8 萬元    │乙○○│      │
 ├──┼────────────┼──────┴─────┼───┼───┤
 │ ６ │新臺幣現金              │新臺幣12萬元            │乙○○│      │
 ├──┼────────────┼────────────┼───┼───┤
 │ ７ │港幣現金                │港幣2萬元               │乙○○│      │
 ├──┼────────────┼──────┬─────┼───┼───┤
 │ ８ │LV廠牌皮帶              │1 條        │12,000 元 │乙○○│      │
 ├──┼────────────┼──────┼─────┼───┼───┤
 │ ９ │LV廠牌皮包              │1 個        │2 萬元    │乙○○│      │
 ├──┼────────────┼──────┼─────┼───┼───┤
 │ １０ │BENQ廠牌數位相機（型號不│1 台        │（不詳）  │陳嘉銘│已領回│
 │    │詳）                    │            │          │      │      │
 ├──┼────────────┼──────┼─────┼───┼───┤
 │  │NOKIA 廠牌行動電話（型號│1 支        │1千至2千元│陳嘉銘│已領回│
 │    │1600型）                │            │          │      │      │
 ├──┼────────────┼──────┴─────┼───┼───┤
 │  │新臺幣現金              │新臺幣7千元             │陳嘉銘│      │
 ├──┼────────────┼──────┬─────┼───┼───┤
 │  │GUESS 、東方、勞力士廠牌│4 只        │（不詳）  │陳嘉銘│      │
 │    │及無廠牌手錶            │            │          │      │      │
 ├──┼────────────┼──────┼─────┼───┼───┤
 │  │BENQ廠牌筆記型電腦（型號│1 台        │（不詳）  │陳嘉銘│已領回│
 │    │S52 型）                │            │          │      │      │
 ├──┼────────────┼──────┼─────┼───┼───┤
 │  │VAIO廠牌筆記型電腦（型號│1 台        │5 萬元    │陳凱婷│已領回│
 │    │S36GP 型）              │            │          │      │      │
 ├──┼────────────┼──────┼─────┼───┼───┤
 │  │LV廠牌錢包（內含健保卡、│1 個        │1 萬元    │陳凱婷│      │
 │    │身分證、台新銀行信用卡2 │            │          │      │      │
 │    │張、萬泰銀行信用卡1 張、│            │          │      │      │
 │    │建華銀行金融卡1 張、現金│            │          │      │      │
 │    │新臺幣4千 元）          │            │          │      │      │
 └──┴────────────┴──────┴─────┴───┴───┘
上正本證明與原本無異。
如不服本判決，應於判決送達後10日內向本院提出上訴狀（應抄
附繕本）。告訴人或被害人如對於本判決不服者，應具備理由請
求檢察官上訴，其上訴期間之計算係以檢察官收受判決正本之日
期為準。
                                    書記官  楊盈茹
中　　華　　民　　國　　96　　年　　4 　　月　　9 　　日
